【裁判字號】    99,司財管,75
【裁判日期】    991109
【裁判案由】    指定遺產管理人
【裁判全文】
臺灣士林地方法院民事裁定            99年度司財管字第75號
聲  請  人  乙○○
上列聲請人聲請指定被繼承人丙○○遺產管理人事件，本院裁定
如下：
    主  文
選任甲○○（男，民國○○年○ 月○○日生，身分證統一編號：Ｚ000
000000號，住桃園市○○○街30號7 樓）為被繼承人丙○○之遺
產管理人。
准對被繼承人丙○○（男，民國○○年○ 月○○日生，身分證統一編
號：Ｚ000000000號，生前住臺北縣淡水鎮○○路199 號4 樓，已
於民國96年3 月26日死亡）之大陸地區以外之繼承人為承認繼承
之公示催告。
被繼承人丙○○之大陸地區以外之繼承人，應自前項公示催告最
後登載新聞紙之日起壹年貳月內承認繼承。上述期限屆滿，無繼
承人承認繼承時，被繼承人丙○○之遺產，於清償債權並交付遺
贈物後，如有賸餘即歸屬國庫。
程序費用由被繼承人丙○○之遺產負擔。
    理  由
一、按繼承開始時，繼承人之有無不明，而無親屬會議或親屬會
    議未於1 個月內選定遺產管理人者，利害關係人得聲請法院
    選任遺產管理人，並由法院依公示催告程序，定6 個月以上
    之期限，公告繼承人，命其於期限內承認繼承，民法第1177
    條、第1178條第1 項、第2 項定有明文。
二、本件聲請意旨略以：被繼承人丙○○（男，民國○○年○ 月○○
    日生，身分證統一編號：Ｚ000000000號）之祖母李曾月裡遺
    留一宗公共設施保留地於臺北縣中和市○○段480 地號，目
    前正辦理繼承，聲請人為繼承人之一，而另一繼承人丙○○
    業於96年3 月26日死亡，其順位繼承人皆已拋棄繼承，爰依
    民法1176條第6 項規定準用1178條第2 項之規定具狀聲請指
    定被繼承人丙○○之遺產管理人，並提出戶籍謄本、繼承系
    統表、不動產登記謄本等件為證。
三、經查，被繼承人丙○○確於96年3 月26日死亡，其繼承人均
    已拋棄繼承，且被繼承人丙○○之親屬亦未依上開期限選定
    遺產管理人，此業據聲請人提出除戶謄本為證，並經本院依
    職權調閱96年度繼字第657 號及第1099號拋棄繼承全案卷核
    閱無訛，堪信聲請人之主張為真實。又聲請人與被繼承人皆
    為不動產所有人李曾月裡之再轉繼承人，自屬法律上之利害
    關係人，其聲請指定遺產管理人，即屬有據。本院審酌甲○
    ○同意擔任被繼承人丙○○之遺產管理人（見本院99年10月
    5 日非訟事件筆錄），且目前從事不動產工作，應能勝任遺
    產管理人之職務，爰選任甲○○為被繼承人丙○○之遺產管
    理人，並依法為承認繼承之公示催告。
四、爰依非訟事件法第157條，裁定如主文所示。
五、如不服本裁定，應於裁定送達後10日內，以書狀向本院提出
    抗告狀，並繳納抗告費新臺幣1,000元。
中    華    民    國    99    年    11    月    9     日
                  家事庭司法事務官

司法院資訊處製作；財團法人民間司法改革基金會備份。
